【裁判字號】    95,交聲,432
【裁判日期】    950807
【裁判案由】    聲明異議
【裁判全文】
臺灣高雄地方法院交通事件裁定         95年度交聲字第432號
原處分機關  交通部公路總局高雄區監理所
異  議  人  甲○○
即受處分人
上列異議人即受處分人因違反道路交通管理處罰條例案件，對於
交通部公路總局中華民國95年6 月21日所為之處分（原處分案號
：高監營字第80-NC0000000號），聲明異議，本院裁定如下：
    主  文
異議駁回。
    理  由
一、異議意旨略以：異議人即受處分人甲○○並無於裁決書所載
    時、地違規停放機車；而舉發通知單所附之照片一上並未發
    現異議人所有之車輛，另所附照片二上雖有異議人所有之車
    輛，然並無法與照片一比對出該車輛之停放位置，難以證明
    異議人所有之車輛確有於裁決書所載時、地違規停放之事實
    。
二、本件原處分機關交通部公路總局高雄區監理所認受處分人即
    異議人，於95年4 月12日10時26分許，將其所有之OOC-603
    號重型機車停放於大樹鄉九曲堂火車站前廣場之車站出入口
    ，因認受處分人有違反道路交通管理處罰條例第56條第1 項
    第3 款在車站出、入口前停車之事實，乃而掣單舉發，受處
    分人雖於期限內向原舉發單位申訴，惟該單位認異議人確有
    於通知單上所載時、地違反上述規定之事實，本件嗣經原處
    分機關於95年6 月21日以異議人有違反上述規定之行為，以
    高監營字第裁80-NC0000000號裁決書，裁處異議人罰鍰新台
    幣600 元。
三、按汽車駕駛人在機場、車站、碼頭、學校、娛樂、展覽、競
    技、市場、或其他公共場所出、入口或消防栓之前停車者，
    處新臺幣（下同）6 百元以上1 千2 百元以下罰鍰，道路交
    通管理處罰條例第56條第1項第3款訂有明文。
四、訊據異議人固不否認該機車平日係由其使用，惟辯稱；伊沒
    有違規停車，且已經忘了當時是把機車停在哪裡云云。經查
    ：異議人確於95年4 月12日上午10時26分許，將該車停放於
    高雄縣大樹鄉九曲堂火車站廣場之方型人行磚上，有高雄縣
    政府仁武分局95年5 月23日高縣仁警交字第0950011357號函
    暨舉發照片1 紙附卷可稽，異議人空言否認違規事實，尚難
    採信。是本件異議人上開違規行為，事證明確，原處分機關
    依道路交通管理處罰條例第56第1 項第3 款之規定，裁處60
    0 元罰鍰，核無違誤，本件異議人之異議為無理由，應予駁
    回。
五、應依道路交通案件處理辦法第19條，裁定如主文。
中    華    民    國    95    年    8     月    7     日
                      交通法庭  法  官  林勇如
以上正本證明與原本無異。
如不服本裁定，應於收受送達後5 日內向本院提出抗告狀。
中    華    民    國    95    年    8     月    7     日
                                書記官  吳俊達


司法院資訊處製作；財團法人民間司法改革基金會備份。
